# 限制性股票等待期如何判断？

提问人：冰人 时间：2019-05-06 16:38:29
请教，限制性股票的等待期如何识别？一上市公司限制股票激励草案：
等待期：本计划授予的股票期权等待期为自授予登记完成之日起 12 个月行权安排
第一个行权期：自授予登记完成之日起 12 个月后的首个交易日起至授予登记完成之日起 24 个月内的最后一个交易日当日止，行权比例：40%；
第二个行权期：自授予登记完成之日起 24 个月后的首个交易日起至授予登记完成之日起 36 个月内的最后一个交易日当日止，行权比例：30%；
第三个行权期：自授予登记完成之日起 36 个月后的首个交易日起至授予登记完成之日起 48 个月内的最后一个交易日当日止，行权比例：30%。
行权期业绩考核目标
第一个行权期：公司需满足下列两个条件之一：以 2018 年净利润为基数，2019 年净利润增长率不低于 10%；以 2018 年营业收入为基数， 2019 年营业收入增长率不低于 10%；
第二个行权期：公司需满足下列两个条件之一：以 2018 年净利润为基数，2020 年净利润增长率不低于 20%；以 2018 年营业收入为基数， 2020 年营业收入增长率不低于 20%；
第三个行权期：公司需满足下列两个条件之一：以 2018 年净利润为基数，2021 年净利润增长率不低于 30%；以 2018 年营业收入为基数， 2021 年营业收入增长率不低于 30%。
假设 2019 年 5 月授予限制性股票，则在计期等待期应分摊的费用时，等期期长度是怎样判断呢？

回答人：chenyiwei
因为是 “一次授予，分期行权”，因此各批次的等待期也不同。
第一批次：等待期为自授予日起 12 个月；第二批次：等待期为自授予日起24 个月；第三批次：等待期为自授予日起 36 个月。各批次对应的股份支付费用总额分别在各该批次的等待期内摊销确认。